臺灣高等法院刑事裁定
110年度抗字第1695號
抗  告  人  
即聲請人    許春風


上列抗告人因聲請撤銷檢察官處分案件，不服臺灣臺北地方法院
中華民國110年10月7日裁定（110年度聲字第1488號），提起抗
告，本院裁定如下：
    主  文
抗告駁回。                                              
    理  由
一、原裁定意旨略以：抗告人即聲請人許春風前因不服臺灣臺北
    地方檢察署檢察官就該署110年度他字第3024、3190、3312
    號案件所為簽准結案之處分，依刑事訴訟法第416條規定，
    向原審聲請撤銷檢察官之處分，經原審於民國110年9月10日
    以110年度聲字第1488號裁定駁回聲請在案。抗告人不服，
    提起抗告，惟本件既非對撤銷罰鍰之聲請而為者，應屬法律
    規定不得抗告之案件，抗告人提起抗告，於法不合，且無從
    補正，自應駁回。至抗告意旨雖誤載為「再抗告」，然並不
    影響上揭結論，附此敘明等語。
二、抗告意旨詳如附件「刑事再抗告狀（2）」所載。
三、按法院就刑事訴訟法第416條之聲請所為裁定，不得抗告， 
    但對於其就撤銷罰鍰之聲請而為者，得提起抗告，刑事訴訟
    法第418條第1項定有明文。又原審法院認為抗告不合法律上
    之程式或法律上不應准許，或其抗告權已經喪失者，應以裁
    定駁回之。但其不合法律上之程式可補正者，應定期間先命
    補正；抗告法院認抗告有前述應裁定駁回情事者，亦應裁定
    駁回之。但其不合法律上之程式可補正者，應定期先命補正
    ，刑事訴訟法第408條、第411條亦規定甚明。
四、經查：
  ㈠按「抗告」係指抗告權人，不服「原審法院」尚未確定之裁
    定，請求上級法院以裁定撤銷或變更原裁定之救濟方法；「
    再抗告」則係不服「抗告法院」對於抗告所為未確定之裁定
    ，再向其上級法院，請求撤銷或變更之救濟方法，是「再抗
    告」係不服「抗告法院」所為之裁定，倘對於「原審法院」
    之裁定，要不生「再抗告」之問題。本件原審法院並非抗告
    法院，所為裁定自與刑事訴訟法第415條規定無涉，本件抗
    告人對之提出再抗告，自屬誤會。再者，抗告人既係對於「
    原審法院」以其抗告不合法，於110年10月7日作成之110年
    度聲字第1488號抗告駁回裁定聲明不服，自應依抗告程序救
    濟，其主張係提起再抗告，並於前揭書狀載明係「刑事再抗
    告狀（2）」等語，應認係提出「抗告」之意，合先敘明。
  ㈡本件抗告人前依刑事訴訟法第416條第1項規定，聲請撤銷臺
    灣臺北地方檢察署檢察官於110年8月6日就110年度他字第30
    24、3190、3312號案件所為簽准結案之處分，經原審於110
    年9月10日以110年度聲字第1488號裁定駁回，該裁定並非就
    撤銷罰鍰之聲請而為，自不許抗告，抗告人仍對之提起抗告
    ，原審法院以抗告人對於不得抗告之裁定提起抗告，於法不
    合，且無從補正，於110年10月7日裁定駁回其抗告，核無不
    合。本件抗告人猶對原審駁回其抗告之裁定，向本院提起抗
    告，為法所不許，應予駁回。
據上論斷，應依刑事訴訟法第411條前段，裁定如主文。
中　　華　　民　　國　　110 　年　　12　　月　　30　　日
                  刑事第十四庭  審判長法　官  黃斯偉
                                      法　官  郭豫珍
                                      法　官  黎惠萍
以上正本證明與原本無異。
不得再抗告。
                                      書記官  楊筑鈞
中　　華　　民　　國　　110 　年　　12　　月　　30　　日